---
title: "Python ou R: por que não ambos?"
author: "Lucas M Pavelski"
format: revealjs
editor: visual
---

## O que é R?

-   R é uma linguagem e ambiente para computação estatística e métodos gráficos

-   Amplamente adotada para mineração de dados, bioinformática, análise de dados e ciência de dados

-   Open source sob a licença GNU.

## História do R

-   John M Chambers (Bell Labs) cria a linguagem 'S' em 1976\~1980

-   *Computational Methods for Data Analysis* (John M Chambers, 1978)

-   *Exploratory Data Analysis* (John Tukey, 1978)

-   *Graphical Methods for Data Analysis* (John M Chambers e coautores, 1983)

-   *S: An Interactive Environment for Data Analysis and Graphics (*John M Chambers, 1984*)*

## História do R

-   A implementação da S é licenciada para a TIBCO

-   Em 1991 Ross Ihaka and Robert Gentleman criam a implementação open-source chamada 'R'

-   CRAN (*Comprehensive R Archive Network*)

-   Em 2000, o R Core Team lança a versão R 1.0.0

-   A versão 4.5.1 foi lançada em Junho/2025

## História do R

\<diagrama\>

## Instalando o ambiente R

-   Download R: <https://cran-r.c3sl.ufpr.br/>

-   RStudio Desktop: <https://posit.co/download/rstudio-desktop/>

-   RStudio online: <https://posit.cloud/>

## Executando código R

-   Console R (execute `R` no terminal)

-   Scripts R (Rscript arquivo.R)

-   Notebooks (Quarto, Jupyter, RMarkdown, RSweave, ...)

```{r}
#| echo: true
print("Olá, mundo!")
```

```{r}
#| echo: true
cat("Olá,", "mundo!")
```
