---
title: "R Básico"
format: html
editor: visual
---

## Variáveis

Atribuição com operador `<-`:

```{r}

```

`=` e `->` também funcionam, mas é estranho...

```{r}

```

Strings

```{r}

```

Comentários e ajuda com funções:

```{r}

```

## Tipos de dados

```{r}

```

## Funções

Chamando funções (note: o ponto "." não tem significado sintático e pode ser utilizado em nomes de funções e variáveis):

```{r}

```

Definindo funções:

```{r}

```

É possível definir operadores infixos:

```{r}

```

O operador "pipe" serve para inserir o resultado de uma experessão como primeiro argumento da função (encadeamento):

```{r}

```

## Estrutura de dados

### Vetores

Todos os dados do mesmo tipo (\~ np.array)

```{r}

```

Indexando vetores (começando por 1!):

```{r}

```

```{r}

```

Índices negativos removem o elemento do índice

```{r}

```

Broadcast por padrão:

```{r}

```

```{r}

```

```{r}

```

```{r}

```

```{r}

```

```{r}

```

### Listas

Dados com tipos diferentes (\~ dict, objetos em python)

```{r}

```

```{r}

```

### Data frames

```{r}

```

```{r}

```

```{r}

```

```{r}

```

```{r}

```

```{r}

```
